【裁判字號】    97,家聲,69
【裁判日期】    970626
【裁判案由】    聲請酌定遺產管理人報酬
【裁判全文】
臺灣彰化地方法院民事裁定  97年度家聲字第69號
聲  請  人  李思樟律師
            （即被繼承人甲○○之遺產管理人）
上列聲請人因代管被繼承人甲○○遺產事件，聲請酌定遺產管理
費用，本院裁定如下：
    主  文
聲請人任被繼承人甲○○之遺產管理人期間之遺產管理報酬，酌
定為新臺幣貳萬壹仟伍佰壹拾參元。
聲請程序費用新台幣壹仟元由被繼承人甲○○之遺產負擔。
    理  由
一、按遺產管理人得請求報酬，其數額由親屬會議按其勞力及其
    與被繼承人之關係酌定之，親屬會議不能召開時，或召開有
    困難時，遺產管理人得依法聲請法院酌定之，民法第1183條
    、非訟事件法第166 條第1 項第3 款、第168 條參照。且其
    請求標準，不得低於孳息收入部分十分之三及遺產現值百分
    之一，此觀代管無人承認繼承遺產作業要點第14點第3 款規
    定甚明。
二、本件聲請意旨略以：被繼承人甲○○之遺產經鈞院以95年度
    財管字第58號民事裁定，指定聲請人為遺產管理人。現被繼
    承人甲○○之遺產已為債權人中華成長三資產管理股份有限
    公司聲請鈞院民事執行處強制執行（96年度執字第17561 號
    ，秋股），並經第三人陳信宏以新台幣（下同）4,403,000
    元拍定在案。而被繼承人甲○○之遺產現值，因被繼承人甲
    ○○與訴外人林銘雲持分比例相同，可依卷附附表編號1 至
    6 號土地及建物部份編號1 、2 所示拍定價額之總合4,302,
    500 元之二分之一，即2,151,250 元。另依前開說明，聲請
    法院酌定報酬，其請求標準不得低於遺產現值1%，是聲請人
    請求鈞院酌定報酬為被繼承人甲○○之遺產現值2,151,250
    元之2.5%即53,781元等語，並提出本院95年度財管字第58號
    民事裁定及其確定證明書影本、本院民事執行處97年4 月11
    日彰院賢執秋96年度執字第17561 號通知函影本為證。
三、經查：聲請人主張被繼承人甲○○遺產經本院以95年度財管
    字第58號民事裁定指定聲請人為遺產管理人，有該份民事裁
    定及其確定證明書影本為證，堪信屬實。又被繼承人甲○○
    之遺產總現值計為2,151,250 元，其各筆遺產土地公告現計
    算方式詳見本院民事執行處97年4 月11日彰院賢執秋96年度
    執字第17561 號通知函附表所列。而本件並無親屬會議可資
    酌定報酬數額，爰依上開規定，按遺產總值1%酌定管理報酬
    為21,513元（小數點後四捨五入）較為適宜。
四、爰依非訟事件法第166條第2項，裁定如主文。
中    華    民    國    97    年    6     月    26    日
                  家事法庭      法  官  游秀雯
以上正本係照原本作成。
如對本裁定抗告，須於裁定送達後10日內向本院提出抗告狀。
中    華    民    國    97    年    6     月    26    日
                                書記官  謝志鑫


司法院資訊處製作；財團法人民間司法改革基金會備份。
